【裁判字號】    98,易,1230
【裁判日期】    981210
【裁判案由】    詐欺
【裁判全文】
臺灣桃園地方法院刑事判決              98年度易字第1230號
公  訴  人  臺灣桃園地方法院檢察署檢察官
被      告  甲○○
上列被告因詐欺案件，經檢察官聲請簡易判決處刑（98年度偵緝
字第1576號），經本院以98年度桃簡字第3284號受理，認不宜以
簡易判決處刑，改依通常程序審理，判決如下：
    主  文
本件公訴不受理。
    理  由
一、公訴意旨略以：被告甲○○知悉以自己之金融帳戶資料任意
    提供不詳人士使用，依一般社會生活經驗，可得預見該帳戶
    可能遭犯罪集團利用於隱匿詐欺所得之財物，竟仍不違其本
    意，基於幫助詐欺之不確定故意，於民國97年11間，在臺北
    縣板橋市○○○路及文聖街口，以新臺幣（下同）5,000 元
    之代價，將其在臺灣銀行公館分行（下稱臺灣銀行）所申辦
    使用之000000000000號帳戶之存摺、提款卡及密碼出售予真
    實姓名年籍不詳綽號「阿嘉」之詐欺集團成員。嗣於97年12
    月6 日凌晨0 時許，欲於網路上購物而曾留下聯絡方式之乙
    ○○接獲「阿嘉」所屬詐欺集團成員以00 00000000 號行動
    電話來電，佯稱係賣家欲確定乙○○是否欲購買其在網路上
    拍賣之商品，並指示乙○○依約付款，致乙○○陷於錯誤，
    依據來電指示，分別於97年12月6 日上午10時1 分許及10時
    3 分許，在桃園縣桃園市縣○路上之郵局，以操作自動櫃員
    機之方式，將3,50 0元及200 元匯入上開甲○○之帳戶內。
    嗣乙○○匯款後撥打上揭聯絡電話，因無法撥通而發覺有異
    ，遂報警處理，經警循線查悉上情，因認被告涉犯刑法第33
    9 條第1 項、第30條第1 項幫助詐欺取財罪嫌。
二、按檢察官聲請以簡易判決處刑之案件，經法院認有刑事訴訟
    法第451 條之1 第4 項但書所定之情形者，應適用通常程序
    審判之，刑事訴訟法第452 條定有明文。本件經檢察官聲請
    簡易判決處刑，經本院合議庭認合於刑事訴訟法第451 條之
    1 第4 項但書第3 款之情形，應改依通常程序審理，合先敘
    明。次按同一案件繫屬於有管轄權之數法院者，除經共同之
    直接上級法院裁定，而得由繫屬在後之法院審判外，由繫屬
    在先之法院審判之，此觀刑事訴訟法第8 條之規定自明。又
    依該第八條之規定不得為審判者，應諭知不受理之判決，亦
    為同法第303 條第7 款所明定。又訴訟上所謂一事不再理之
    原則，關於實質上一罪或裁判上一罪，亦均有其適用，最高
    法院60年台非字第77號著有判例，可資參照。
三、茲查，被告甲○○能預見提供自己之金融機構帳戶存摺、金
    融卡及提款密碼予他人使用，可能幫助他人遂行詐欺取財犯
    行，竟仍不違背其本意，基於幫助詐欺之不確定故意，於97
    年11月間之某日，在臺北縣板橋市○○路與文聖街附近之便
    利商店，將其所有之花旗商業銀行復興分行（下稱花旗銀行
    ）帳號00000000000000號及臺灣銀行帳號000000000000號帳
    戶之存摺、提款卡連同密碼以5,000 元之代價出售予詐騙集
    團成員真實姓名、年籍不詳自稱「阿嘉」之成年男子。嗣由
    該詐騙集團中某成員，意圖為自己不法之所有，基於詐欺之
    犯意，陸續佯稱為網路拍賣之賣家，於拍賣網站張貼拍賣訊
    息或以電話佯稱被害人付款設定錯誤，使如附表所示之被害
    人等陷於錯誤，而陸續匯入如附表所示金額至甲○○上開花
    旗銀行、臺灣銀行帳戶，並旋遭提領，嗣因前開被害人等發
    現受騙報警處理，始悉上情等犯罪事實，業據臺灣板橋地方
    法院檢察署檢察官於98年10月2 日以98年度偵緝字第2554、
    2555號向台灣板橋地方法院提起公訴，並於98年10月9 日繫
    屬於台灣板橋地方法院，以98年度簡字第8170號審理，且於
    98年11月23日判處被告有期徒刑3 月等情，有上開起訴書、
    刑事簡易判決書、台灣板橋地方法院刑事一般卷宗及臺灣板
    橋地方法院檢察署函各1 份在卷可按。而本件經檢察官聲請
    簡易判決處刑意旨認被告於97年11間，在臺北縣板橋市○○
    ○路及文聖街口，將其在臺灣銀行所申辦使用之0000000000
    00號帳戶之存摺、提款卡及密碼出售予真實姓名年籍不詳綽
    號「阿嘉」之詐欺集團成員，幫助該詐欺集團成員向乙○○
    詐騙之幫助詐欺事實與上述台灣板橋地方法院審理之事實，
    其中關於被告於97年11月間提供予詐欺集團使用之臺灣銀行
    帳戶相同，兩案幫助行為核屬同一，而被告以1 幫助行為，
    幫助正犯即詐欺集團成員詐欺本件被害人乙○○及上開台灣
    板橋地方法院刑事簡易判決書附表所示之被害人，侵害數被
    害人法益，係一行為觸犯數罪名之想像競合犯，據此，本件
    聲請簡易判決處刑書與前開法院判決之事實顯具有裁判上一
    罪之關係，屬同一案件，本件檢察官就被告所犯上開法院判
    決之同一案件向本院重行提起公訴，揆諸前開說明，爰不經
    言詞辯論，逕為諭知不受理之判決。
四、據上論斷，應依刑事訴訟法第452 條、第303 條第7 款、第
    307 條，判決如主文。
中    華    民    國    98    年    12    月    10    日
                刑事第二庭  審判長法  官  徐  培  元
                                  法  官  黃  裕  民
                                  法  官  石  蕙  慈
以上正本證明與原本無異。
如不服本判決應於收受判決後10日內向本院提出上訴書狀，並應
敘述具體理由。其未敘述上訴理由者，應於上訴期間屆滿後20日
內向本院補提理由書( 均須按他造當事人之人數附繕本) 「切勿
逕送上級法院」。
                                  書記官  張  筆  隆
中    華    民    國    98    年    12    月    10    日
附表：
┌──┬─────┬─────────┬───────┐
│編號│告訴（被害│匯款時間與帳戶    │匯款金額（新臺│
│    │人）      │                  │幣）          │
├──┼─────┼─────────┼───────┤
│ 1  │朱心怡    │97年12月9 日12時許│9,500元       │
│    │          │匯款至花旗銀行    │              │
├──┼─────┼─────────┼───────┤
│ 2  │羅春煌    │97年12月10日12時51│4,000元       │
│    │          │分許匯款至花旗銀行│              │
├──┼─────┼─────────┼───────┤
│ 3  │許雲卿    │97年12月10日18時40│2萬9,999元    │
│    │          │分許匯款至花旗銀行│              │
├──┼─────┼─────────┼───────┤
│ 4  │李克薪    │97年12月10日20時7 │6,999元       │
│    │          │分許匯款至花旗銀行│              │
├──┼─────┼─────────┼───────┤
│ 5  │陳凝    │97年12月5 日19時39│4,920元       │
│    │          │分許匯款至臺灣銀行│              │
├──┼─────┼─────────┼───────┤
│ 6  │劉伯彥    │97年12月10日19時59│1萬7,634元    │
│    │          │分至20時9 分許匯款│              │
│    │          │至花旗銀行        │              │
├──┼─────┼─────────┼───────┤
│ 7  │蔡慧春    │97年12月10日匯款至│1,000元       │
│    │          │花旗銀行          │              │
├──┼─────┼─────────┼───────┤
│ 8  │魏欣俞    │97年12月5 日21時9 │1萬2,100元    │
│    │          │分許匯款至臺灣銀行│              │
├──┼─────┼─────────┼───────┤
│ 9  │王世豪    │97年12月9 日15時26│4,930元       │
│    │          │分許匯款至花旗銀行│              │
├──┼─────┼─────────┼───────┤
│ 10 │王杵崴    │97年12月5 日14時28│7,000元       │
│    │          │分許匯款至臺灣銀行│              │
├──┼─────┼─────────┼───────┤
│ 11 │楊忠霖    │97年12月5 日匯款至│4,990元       │
│    │          │臺灣銀行          │              │
├──┼─────┼─────────┼───────┤
│ 12 │陳雅華    │97年12月9 日11時47│4,600元       │
│    │          │分許匯款至花旗銀行│              │
├──┼─────┼─────────┼───────┤
│ 13 │邱偉嘉    │97年12月7 日11時10│1萬1,000元    │
│    │          │分許匯款至臺灣銀行│              │
├──┼─────┼─────────┼───────┤
│ 14 │鄭明洲    │97年12月6 日23時55│5,700元       │
│    │          │分許匯款至臺灣銀行│              │
├──┼─────┼─────────┼───────┤
│ 15 │林裕展    │97年12月7 日12時6 │5,000元       │
│    │          │分許匯款至臺灣銀行│              │
├──┼─────┼─────────┼───────┤
│ 16 │陳盈伶    │97年12月5 日15時41│6,360元       │
│    │          │分許匯款至臺灣銀行│              │
├──┼─────┼─────────┼───────┤
│ 17 │蔡漢文    │97年12月7 日17時29│8,000元       │
│    │          │分許匯款至臺灣銀行│              │
├──┼─────┼─────────┼───────┤
│ 18 │鍾芳蘭    │97年12月5 日17時6 │1萬0,050元    │
│    │          │分許匯款至臺灣銀行│              │
└──┴─────┴─────────┴───────┘


司法院資訊處製作；財團法人民間司法改革基金會備份。
